【裁判字號】    95,抗,67
【裁判日期】    950217
【裁判案由】    本票裁定
【裁判全文】
臺灣臺北地方法院民事裁定                95年度抗字第67號
    抗  告  人    科佳科技股份有限公司
                            1.
    兼法定代理人  乙○○
    抗  告  人    丙○○
                            1.
    相  對  人    第一租賃股份有限公司
    法定代理人    甲○○
上列當事人間聲請本票裁定事件，抗告人對於民國94年12月5日
本院94年度票字第90134號所為之裁定提起抗告，本院裁定如下
：
    主  文
抗告駁回。
抗告程序費用由抗告人負擔。
    理  由
一、抗告意旨略以：按本票發票人為免除作成拒絕證書之記載時
    ，執票人得不請求作成拒絕證書而行使追索權；然執票人行
    使追索權前，仍應於所定期間內為付款之提示。相對人於到
    期日並未向抗告人為提示及催討，原裁定卷內亦無提示及催
    討之證據，原裁定依相對人片面陳述即准予強制執行，實非
    適法等語。
二、經查，相對人主張：其持有抗告人於民國94年3月15日共同
    簽發、面額新台幣（下同）8,375,000元、利息按年利率20%
    計算、到期日為94年10月17日並免除作成拒絕證書之本票一
    紙，詎屆期提示後僅獲部分付款，尚積欠4,825,000元，爰
    提出本票聲請裁定就上開金額及約定利息准許強制執行等語
    ，經本院94年度票字第90134號審查後，於94年12月5日裁定
    准許強制執行，經核並無違誤。
三、抗告人雖主張：系爭本票固有免除作成拒絕證書之記載，惟
    相對人行使追索權前，仍應為付款之提示，而相對人並未證
    明其已屆期提示等語，然查：
    (一)本票執票人依票據法第123條規定，聲請法院裁定准許對
      發票人強制執行，屬非訟事件，法院僅審查形式上之要件
      是否具備即已足。而系爭本票既已載明免除作成拒絕證書
      ，且相對人於聲請狀內已陳稱：屆期提示後僅獲部分付款
      ，尚積欠4,825,000元等語，則就相對人之聲請狀及所附
      本票審查結果，確應認相對人之聲請已具備形式上之要件
      。
    (二)次按本票上雖有免除作成拒絕證書之記載，執票人仍應於
      所定期限內，為承兌或付款之提示，但對於執票人主張未
      為提示者，應負舉證之責，票據法第124條準用第95條定
      有明文。抗告人若主張相對人未為付款之提示，依上開規
      定，自應負舉證之責，其既未舉證，本件仍應為許可強制
      執行之裁定。從而，抗告人提起本件抗告，並無理由，應
      予駁回。
四、據上論結，本件抗告為無理由，依非訟事件法第46條、第21
    條第2項、民事訴訟法第495條之1第1項、第449條第1項、第
    95條、第78條，裁定如主文。
中    華    民    國    95    年    2     月    17    日
              民事第四庭  審判長法  官  林麗玲
                                法  官  陳文正
                                法  官  林玲玉
以上正本係照原本作成。
如對本裁定再為抗告，僅得以適用法規顯錯誤為理由，並經本院
許可者為限。再為抗告，應於送達後10日內向本院提出抗告狀，
並繳納抗告費新臺幣1,000元。
中    華    民    國    95    年    2    月    17    日
                                書記官  江虹儀


司法院資訊處製作；財團法人民間司法改革基金會備份。
